# 请问取得GMP证书如何入账？是否属于特许经营权？

提问人：hanyin 时间：2013-04-02 13:48:56
为了通过GMP认定，企业一般需要投入一定资金进行技术改造以达到GMP要求。例如：GMP硬件和软件的提高等；为了提高员工素质增加培训费用；为了通过GMP认证聘请咨询机构；还是GMP申请费、企业检查费、药品检测费、年金等。
对于这些费用，我个人观点： 1 、为GMP认证而购买的硬件和软件，形成资产的，计入固定资产或无形资产 2 、与GMP认证有关的直接费用，如申请费、企业检查费、药品检测费的收费标准并不高，可以考虑费用化，如果按许可时间计入长期待摊也可以。 3 、与GMP认证有关的间接费用，如咨询费、培训费、差旅费等，应费用化。

回答人：chenyiwei
对于 2 和 3 都建议费用化处理。

提问人：CPA ＿＿ ing 时间：2013-04-02 16:41:01
回复 hanyin 的帖子
谢谢您的回答！该公司专门设置了GMP生产车间，计入固定资产，应该属于你介绍的第一条。
另外又单独挂了GMP证书于无形资产，金额 150 万。这个怎么处理，金额太大了，估计是把一些隐形成本也放进去了。

回答人：chenyiwei
建议核实该 150 万的明细构成。对可资本化的金额要从严控制，不应当资本化的支出（与认证无直接关系）应在发生时直接费用化处理。